臺灣屏東地方法院刑事判決　　　　 93年度訴字第752號
　　公　訴　人　臺灣屏東地方法院檢察署檢察官
　　被　　　告　乙○○　男　2.
上列被告因違反電信法案件，經檢察官提起公訴（92年度偵字第
2444號），本院判決如下：
    主  文
乙○○幫助連續意圖為自己不法之利益，以無線方式盜用他人電
信設備通信，處有期徒刑月，如易科罰金，以佰元折算壹日
。
    事  實
一、乙○○於民國九十一年十月中上旬某日，以不詳方法，取得
    甲○○向台灣大哥大股份有限公司（下稱台灣大哥大公司）
    所申請之0000000000號行動電話ＳＩＭ卡（該行動電話ＳＩ
    Ｍ卡係甲○○於九十年一月十一日所申請，申請後連同另二
    支0000000000號、0000000000號行動電話ＳＩＭ卡，一起置
    於高雄市○○區○○路五十二號十六樓其工作之事務所抽屜
    內未使用，迄於九十一年十月中上旬前某日，連同一張中國
    信託商業銀行之提款卡一起遭某不詳之人竊取，嗣經乙○○
    以不詳方法取得），明知其並非經台灣大哥大公司同意之使
    用人，亦無意繳交使用該張ＳＩＭ卡所生之電信費用，如將
    該張ＳＩＭ卡出售後，買受者亦必將盜用該ＳＩＭ卡而取得
　　免付電信費用之利益，竟仍基於幫助買受者盜用他人電信設
　  備通信之犯意，於九十一年十月中上旬某日，將該ＳＩＭ卡
    以新台幣（下同）一千五百元之代價，出售給林正坤（已死
　　亡，另由檢察官為不起訴處分）使用，且未告知該ＳＩＭ卡
　  之號碼、繳費方式、通話金額限制等，使林正坤取得該ＳＩ
　　Ｍ卡後，在遭斷話前，得以無限制通話使用。嗣林正坤取得
 　 該ＳＩＭ卡後，即轉交給其女林玲巧（另經檢察官為緩起訴
    處分）收受使用。而林玲巧取得該ＳＩＭ卡後，即意圖為自
　　己不法之利益，基於以無線方式盜用他人電信設備通信之概
　  括犯意，於九十一年十月十二日起至同年十一月三日止，連
    續將該ＳＩＭ卡插入其所有摩托羅拉廠牌序號：0000000000
    00000 號行動電話後（該行動電話原插卡使用林玲巧申請之
    0000000000號門號），再撥打其欲通話之對方電話號碼通話
    ，而以此無線方式，連續盜用甲○○所申請之前開行動電話
    ＳＩＭ卡，使台灣大哥大公司誤認係合法使用人而予以撥接
    多次，前後共取得免付行動電話費用之財產上不法利益共計
    一萬二千一百七十六元。嗣經甲○○接獲台灣大哥大公司之
    通知，始發現遭盜打而向警方報案，經警調閱相關電話通聯
    記錄，始循線查知上情。
二、案經甲○○訴由高雄市政府警察局三民第一分局報告臺灣屏
    東地方法院檢察署檢察官偵查起訴。
    理  由
一、訊據被告乙○○否認其有出售上開甲○○失竊之ＳＩＭ卡予
    林正坤，以供林玲巧盜打之犯行，辯稱其固曾出售ＳＩＭ卡
    一張給林正坤，但所出售的是自己向台灣大哥大公司申請之
    行動電話門號卡，其一開始託黃聰國轉交給林正坤的ＳＩＭ
    卡因無法使用，所以其再換另一張自己申請台灣大哥大的Ｓ
    ＩＭ卡給林正坤，其先後交付二張ＳＩＭ卡給林正坤均有附
    申請書及門號資料等，而其同時向多家行動電話公司各申請
    多支門號及多張ＳＩＭ卡，本來就打算出售給他人使用，且
    自己亦無意繳交電信費用，而其申請之多張ＳＩＭ卡尚未出
    售完畢，自無必要出售他人所失竊之贓物等語。經查：
（一）上開甲○○失竊之ＳＩＭ卡，係由被告交付給林玲巧之父
      林正坤後，由林正坤交由林玲巧使用，而林正坤原係以一
      千五百元之代價向被告購買另一張ＳＩＭ卡，由被告委託
      黃聰國轉交，但因無法使用，故林正坤將該張無法使用之
      ＳＩＭ卡交還黃聰國後，向被告換得上開甲○○失竊之Ｓ
      ＩＭ卡，再交由林玲巧使用等情，已經林正坤於警、偵訊
      中供述明確，而林正坤此部分供述雖未經具結，但被告於
      本案言詞辯論終結前並未聲明異議，依刑事訟法第一百五
      十九條之五之規定，即具有證據能力，且林正坤於起訴前
      即已死亡，已經檢察官為不起訴處分，有不起訴處分書在
      卷可稽，自無法由當事人行詰問。又林正坤於本案偵查中
      與其女林玲巧及被告乙○○均被列為被告，其不論係向檢
      警供承該張ＳＩＭ是向被告購買，或是以他法向他人取得
      ，均無解於其違反電信法或可能涉犯之贓物犯行，衡情其
      應無就該ＳＩＭ卡之來源部分為不實且構陷被告之供述；
      且林正坤確有交付一千五百元給被告，以向被告購買一張
      ＳＩＭ卡供林玲巧使用，嗣因林玲巧於收受該張ＳＩＭ卡
      後即發現無法使用，即由林正坤交還，再過二、三天後，
      林正坤即再交付上開甲○○失竊之ＳＩＭ卡給林玲巧使用
      等情，亦經林玲巧於警、偵訊中供明外，則林正坤既意圖
      不繳付電話費而已花錢向被告購買一張ＳＩＭ卡，衡情其
      應無必要再另外購買或以他法收受甲○○所失竊之該ＳＩ
      Ｍ卡，其所稱直接再向被告索討另一張ＳＩＭ卡使用等情
      ，自與常情無違，故林正坤於警、偵訊所為之供述，應可
      相信，可見林玲巧所使用該張甲○○失竊之ＳＩＭ卡，確
      係林正坤所買受自被告。
（二）被告於出售給林正坤第一張ＳＩＭ卡後隔天（由被告寄放
      在蘇文政處，再由黃聰國自蘇文政處取交給林正坤，價金
      一千五百元由黃聰國交給被告），林正坤即告訴黃聰國該
      張ＳＩＭ卡不能使用，並將該張不能使用之ＳＩＭ卡交還
      黃聰國，黃聰國即將此情告知被告，事後被告有交付另一
      張ＳＩＭ卡給林正坤等情，已經黃聰國於警、偵訊中陳明
      ，而黃聰國此部分陳述雖未經具結，但黃聰國於偵查中亦
      併被列為被告地位，依偵查中九十二年九月前之刑事訴訟
      法之規定，尚不得令黃聰國具結，而被告於本案言詞辯論
      終結前，對此部分證據方法並未聲明異議，依刑事訟法第
      一百五十九條之五之規定，即具有證據能力，且黃聰國於
      起訴前之九十三年五月七日即已死亡，已經檢察官為不起
      訴處分，有不起訴處分書及黃聰國之戶籍謄本（偵卷第二
      八九頁）在卷可稽，自無法由當事人詰問。核黃聰國於警
      、偵訊中之陳述，與林正坤、林玲巧之陳述一致，自堪作
      為林正坤前開陳述之佐證。
（三）被告自承前後確實共交付二張ＳＩＭ卡給林正坤，價金為
      一千五百元，惟辯稱交付給林正坤的二張ＳＩＭ都是以自
      己名義申請的，且交付ＳＩＭ卡時，均有附門號申請書等
      資料等語，核被告供稱確曾收受一張ＳＩＭ卡之價金，但
      共交付二張ＳＩＭ卡給林正坤等情節，與林正坤前開陳述
      相符，可見林正坤所稱，其先交付一張ＳＩＭ卡給林玲巧
      使用後，因發現無法使用，遂即將原ＳＩＭ卡交還黃聰國
      ，再向被告換取另一張ＳＩＭ卡給林玲巧使用，即後來被
      查獲甲○○遺失之ＳＩＭ卡等語非虛。
（四）上開遭林玲巧盜用之0000000000號行動電話ＳＩＭ卡，係
      甲○○所申請，並於九十一年十月中旬前某日所失竊，而
      林玲巧自九十一年十月十二日起十一月三日間未經甲○○
      或台灣大哥大公司之同意而撥打使用，共計撥打一百八十
      九通，取得相當於一萬二千一百七十六元之通話利益，已
      經甲○○、林玲巧先後分別於警、偵訊中指述明確，並有
      該門號之通聯紀錄附卷可憑。
（五）至被告辯稱，其交付給黃聰國轉交給林正坤之ＳＩＭ卡，
      是其向台灣大哥大公司所申請，並非甲○○所失竊之贓物
      ，且其於交付ＳＩＭ卡時，曾告知林正坤，該ＳＩＭ卡僅
      能使用一個月，逾期會因通話費未繳而被斷話等語（警卷
      第十三頁），惟經檢察官向台灣大哥大公司查詢結果，除
      預付卡外，被告共向台灣大哥大公司申請0000000000、
      0000000000、0000000000、0000000000、0000000000等五
      個門號，此有偵查卷附該公司基本資料查詢表可證（第一
      九一頁），而依林正坤、林玲巧、甲○○於警、偵訊中之
      陳述，可認定林正坤、林玲巧盜用ＳＩＭ卡時間為九十一
      年十月及十一月間，再核對該五個門號於該二個月間之通
      話費用單據，0000000000號於該期間內共僅增加五百元通
      話費（偵查卷第一九六及一九七頁）、0000000000、
      0000000000號於該期間內各僅增加三百二十元之基本費用
      （偵查卷第二０一及二０二頁、第二０七及二０八頁），
      0000000000號於該期間內未增加任何通話費（偵查卷第二
      一三、二一四頁）、0000000000號於該期間內增加之通話
      費共計為二百元（偵查卷第二二七及二二八頁），無一門
      號之通話費用超過五百元，若被告果曾交付其向台灣大哥
      大公司申請之門號給林正坤及林玲巧，又曾告知該門號僅
      能使用一個月，之後會因通話費沒繳而被斷話，衡情買受
      之人當於買受後即大量使用，至少使用之通話費不會低於
      一千五百元之買受代價才划算或合乎買受之目的，但上開
      五個被告申請之門號既無一通話費高於此數，可見被告未
      曾將其申請台灣大哥大公司之門號出售予林正坤，被告之
      辯解顯有不實，難以採信。
（六）綜上所述，被告既明知其交付ＳＩＭ卡給林正坤後，不論
      是林正坤或經林正坤轉交而收受該ＳＩＭ卡之人，顯然將
      持該ＳＩＭ卡作通話之用，而為盜用電信設備通信之犯罪
      行為，卻仍圖一千五百元之利益而交付之，雖被告未直接
      使用該ＳＩＭ卡，但顯然對於林玲巧之盜用該電信設備（
      ＳＩＭ卡）通信之犯罪行為有幫助之犯意，自無解無其犯
      行之成立。被告之犯罪事證明確，其辯解無可採信，犯行
      應可認定。
二、按電信法第五十六條第一項規定所謂「盜用他人電信設備通
    信」，不於以盜拷他人行動電話之序號、內碼等資料於自己
    之手機內為盜用之唯一方式，其他諸如：利用他人住宅內之
    有線電話，盜打他人電話為通信行為，或在住宅外之電話接
    線箱內盜接，或意圖為自己不法之所有，竊取他人之行動電
    話手機，進而為盜打通信行為，或僅以使用竊盜之意思，擅
    取他人之行動電話手機為盜打通信之行為，不一而足，皆成
    立本罪。又電信法第五十六條第一項之罪，以意圖為自己或
    第三人不法之利益，使用有線、無線或其他電磁方式，盜接
    或盜用他人電信設備通信者為要件。本罪之處罰詐得免繳電
    信通信費用之不法利益規定，乃刑法詐欺得利之特別法，依
    特別法優於普通法之原則，毋庸再論以詐欺得利罪（最高法
    院八十八年一月十九日八十八年度第一次刑事庭會議決議參
    照）。核被告所為，係違反電信法第五十六條第一項盜用電
    信設備罪之幫助犯；正犯林玲巧所犯多次盜用告訴人甲○○
    向台灣大哥大公司租用之行動電話門號設備犯行，時間緊接
    ，所犯為構成要件相同之罪，顯基於概括犯意反覆為之，應
    依連續犯論以一罪，故被告亦應依連續犯之規定加重其刑；
    被告係林玲巧犯該罪之幫助犯，爰依刑法第三十條第二項之
    規定減輕其刑，並先加後減之。爰審酌被告並無前科，有臺
    灣屏東地方法院檢察署刑案資料查註紀錄表在卷可參，素行
    非劣、並斟酌其為圖己利之犯罪動機、目的、幫助他人盜撥
    使用前開門號，所得不法利益為一千五百元，惟造成告訴人
    之損害達一萬二千一百七十六元，林玲巧於偵查中已經賠償
    告訴人之損失，有和解書一紙在卷可憑（偵查卷第一四八頁
    ）、否認犯行等一切情狀，量處如主文所示之刑，並諭知如
    易科罰金之折算標準。
據上論斷，應依刑事訴訟法第二百九十九條第一項前段，電信法
第五十六條第一項，刑法第十一條前段、第五十六條、第三十條
第二項、第七十條、第四十一條第一項前段，罰金罰鍰提高標準
條例第一條前段、第二條，判決如主文。
本案經檢察官劉俊儀到庭執行職務。
中　　華　　民　　國　　94　　年　　5 　　月　　30　　日
                  刑事第四庭    審判長法  官  莊鎮遠
                                      法  官  王以齊
                                      法  官  劉敏芳
以上正本證明與原本無異。
如不服本判決，應於判決送達後10日內，向本院提出上訴狀。
中　　華　　民　　國　　94　　年　　5 　　月　　30　　日
                                      書記官  薛慧茹
附錄本判決論罪之法條：
電信法第五十六條
意圖為自己或第三人不法之利益，以有線、無線或其他電磁方式
，盜接或盜用他人電信設備通信者，處五年以下有期徒刑，得併
科新台幣一百五十萬元以下罰金。
意圖供自己或第三人盜接或盜用他人電信設備通信，而製造、變
造或輸入電信器材者，處一年以上七年以下有期徒刑，得併科新
台幣三百萬元以下罰金。
意圖供第三人盜接或盜用他人電信設備通信，而販賣、轉讓、出
租或出借電信器材者，亦同。
意圖供自己或第三人犯罪之用而持有前項之電信器材者，處三年
以下有期徒刑，得併科新台幣五十萬元以下罰金。
第一項及第二項之未遂犯罰之。
